臺灣臺中地方法院刑事判決　　　　　　　95年度訴字第2138號
公　訴　人　臺灣臺中地方法院檢察官
被　　　告　己○○
選任辯護人　甘龍強律師
被　　　告　甲○○
選任辯護人　謝文田律師
上列被告因偽造有價證券等案件，經檢察官提起公訴（九十四年
度偵字第一三○二九號），本院判決如下：
    主  文
己○○共同意圖供行使之用，而收集偽造之有價證券，處有期徒
刑壹年陸月。扣案如附表編號一至三所示之物均沒收。
甲○○共同意圖供行使之用，而收集偽造之有價證券，處有期徒
刑壹年壹月。扣案如附表編號一至三所示之物均沒收。
    犯罪事實
一、己○○、甲○○與自稱「陳小虎」、「陳家貴」以及自稱為
    「陳小虎」侍衛之數名真實姓名年籍均不詳之大陸地區成年
    男子，共同基於意圖為自己及第三人不法所有之詐欺犯意聯
    絡，由甲○○於民國九十四年七月初某日，在甲○○位於臺
    中縣霧峰鄉○○○路二十四巷二十三號住處，透過不知情之
    汪卉嫣（原名丙○○）認識乙○○後，向乙○○訛稱：國民
    黨政府撤退時，遺留在中國大陸四川省樂山市牛石鎮有九個
    庫房，藏放著大批美鈔、珠寶、黃金及古董，由國民黨政府
    遺留在大陸三位將軍看守這九個庫房，其中一位留守看管之
    「陳小虎」將軍現已年邁多病，必須前往香港就醫，因缺乏
    旅行及醫療費，急需募集資金，惟該老將軍手中持有大量舊
    版佰元美鈔，且已將美鈔約一千萬元紙鈔一大包放在庫山腳
    下其親戚「陳家貴」家中，可在香港匯豐銀行及花旗銀行兌
    現為現行流通貨幣，然目前缺乏投入資金，若能先行出資協
    助，待該老將軍到達香港，在匯豐銀行及花旗銀行匯兌美金
    再行償還云云。甲○○為使乙○○相信真有其事，遂於次日
    介紹己○○與乙○○認識，由己○○再以前開相同之說詞訛
    騙乙○○，並展示不詳來源且面額不等之美金偽鈔數張，以
    取信乙○○。乙○○信以為真，遂介紹己○○及甲○○與其
    朋友戊○○認識，己○○、甲○○二人遂再以上開說詞詐騙
    戊○○，欲以此詐術詐騙新臺幣（下同）六百萬元，戊○○
    認為過高而有所遲疑，己○○、甲○○二人又多次前往戊○○位在臺中市○○區○○路一段一三四號之營業所以及同路
    一段一三八巷之住處遊說，將金額降低為一百萬元，聲稱到
    大陸二天後，即可拿美金去香港兌換還款云云，並由甲○○
    代筆書寫借據一紙，由己○○在借款人項下簽名，甲○○、
    乙○○列名為保證人，交付戊○○，致戊○○陷於錯誤，同
    意出借一百萬元，並於九十四年七月六日某時，在前述住處
    先行交付己○○十萬元，作為前往大陸之旅費，並約定由戊○○直接將一百萬元換算為人民幣二十五萬元，匯入戊○○
    友人在大陸之帳戶，待己○○等人到達後，直接領取人民幣
    。己○○、甲○○與己○○之外甥庚○○（未據檢察官起訴
    ）、乙○○四人即於九十四年七月九日，一同前往大陸，抵
    達四川省樂川市後，由乙○○向戊○○之友人取得戊○○匯
    入之人民幣二十五萬元，四人抵達四川省樂山市牛石鎮後，
    乙○○於同月十二日某時，將人民幣二十二萬元交付己○○
    。己○○假意指示庚○○偕同「陳家貴」，共乘一臺機車，
    將該等款項帶入山區，交付自稱為「陳小虎」侍衛之不詳姓
    名成年男子後，攜回偽造美鈔一千零八十一張、金絲卡八張
    及記載：「耀貴，您好：請在港聯盟組第七組辦事處、外幣
    交易廳辦理兌換事宜。陳小虎筆。中華民國九十四年夏日。
    」之黃色「手諭」一張，以取信乙○○。己○○、甲○○取
    得後，即共同意圖供對戊○○行使之用，而收集該等偽造美
    鈔。乙○○又應己○○之要求，交付人民幣六千五百元予庚○○，作為機票費用。然而己○○、甲○○取得上開偽造美
    鈔等物後仍在四川一帶遊覽流連，遲遲未啟程前往香港履行
    承諾，已逾二日約定之還款期限，乙○○發覺有異，遂趁夜
    抽取偽造美鈔一張（鈔票號碼：AB00000000K）作
    為證據後，於同年月十三日左右，先行返臺。己○○與甲○○嗣於九十四年七月二十日將上開偽造美鈔攜帶返臺，分別
    由己○○取得九百張（鈔票號碼：AA00000000A 至
    AA00000000A號、AA00000000A至AA000
    00000A號），由甲○○取得一百八十張（AB0000
    0000K等）。乙○○返臺後，先將剩餘之人民幣二萬餘
    元返還戊○○，另向己○○催討其餘款項未果，遂持抽取之
    偽造美鈔一張報警處理，而於九十四年八月十日二十一時五
    十分許，在己○○位在臺中縣神岡鄉○○村○○路一三二號
    住所，扣得前揭偽造美鈔九百張，及於同日二十二時許，在
    甲○○上開住處，扣得前述偽造美鈔一百八十張。嗣於九十
    五年九月二十二日，本院行準備程序時，因己○○當庭提出
    「金絲卡」八張、「陳小虎手諭」一張而扣得上開之物。
二、案經乙○○訴由臺中市警察局第五分局報請臺灣臺中地方法
    院檢察署檢察官偵查起訴。
    理    由
一、訊據被告己○○、甲○○固坦承於上開時地以「陳小虎」老
    將軍需要就醫為由，向告訴人乙○○、被害人戊○○商借資
    金新臺幣一百萬元，並以戊○○提供之新臺幣十萬元與乙○○一同前往大陸後，自乙○○處收受人民幣二十二萬六千五
    百元，且將扣案之偽造美鈔一千零八十張攜回返臺之事實，
    惟均矢口否認有何詐欺取財及意圖供行使之用而收集偽造有
    價證券之犯行，被告己○○辯稱：伊是梅花組織外圍人員，
    要幫身體欠安的「陳小虎」老將軍籌措醫療費用，扣案之舊
    美鈔並非可流通的美金，而是「陳小虎」老將軍交代伊辦事
    之「辦事票」，辦完事就有能力還錢，事後是因為乙○○偷
    抽走辦事的美鈔及金絲卡一張，證件不齊全，伊才無法去辦
    事云云；被告甲○○辯稱：伊只介紹己○○與乙○○認識，
    並沒有向乙○○、戊○○展示偽造美鈔，伊相信己○○的說
    詞，應與告訴人乙○○係處於同一被害地位，跟去大陸也只
    是因為好奇，伊向己○○拿「辦事票」是怕己○○騙伊，是
    要作為證據云云。惟查：
（一）被告己○○、甲○○確有於上開時地，向告訴人乙○○、
      被害人戊○○以「陳小虎」老將軍需要就醫為由，透過告
      訴人乙○○，向被害人戊○○借得一百萬元，並以戊○○
      交付之十萬元為旅費前往大陸，自乙○○處收受戊○○所
      有之人民幣二十二萬六千五百元，被告己○○、甲○○並
      攜帶舊美鈔一千零八十張返臺，其中九百張在被告己○○
      住處查獲，一百八十張在被告甲○○住處查獲等情，為被
      告己○○、甲○○坦承在卷，復據告訴人乙○○於偵查及
      本院審理中指訴甚詳，核與證人即介紹甲○○與被害人乙○○認識之在場人汪卉嫣（原名丙○○）證述情節大致相
      符，並有扣案之偽造美鈔一千零八十一張、辦事票金絲卡
      八張可證，及被告己○○、甲○○之入出境查詢結果影本
      各一紙、被告己○○中華民國護照、臺胞證影本各一份、
      搜索扣押筆錄二件、扣押物品目錄表二紙、照片六張等在
      卷可稽。
（二）扣案之美鈔經臺中市警察局第五分局送請臺灣銀行鑑定結
      果，認係偽造，有該行國外部九十四年八月三十一日國事
      字第○九四○○○三七七三一號函附於偵查卷第二十八頁
      、第三十五頁可考；再經本院囑託法務部調查局鑑定結果
      ，仍認為全係偽造，有法務部調查局九十五年十二月十九
      日調科貳字第○九五○○五七二九六○號鑑定通知書附鑑
      定分析圖表附於本院卷可稽。
（三）被告己○○雖提出「陳小虎」黃埔軍校第二期畢業證、潛
      伏令、中華民國同盟會會員證、軍人證各一本、「中美聯
      合基金會水單一紙」、「李桂花」黃埔軍校畢業證、軍人
      證、梅花協會會員證各一本、中華國庫收款回執單中英文
      各一冊等物，欲佐其說，然查：
 （1）上開證物自外表觀察已顯有如下之謬誤：
   A、「陳小虎」之中華民國同盟會會員證上之發照日期為十五
      年十月九日，會長章分別為「孫文」、「李鴻章」；「李
      桂花」之梅花協會會員證上載發照日期為二十三年九月十
      日，會長亦列「孫文」，惟國父孫文於十四年三月十二日
      即已病逝，李鴻章更係清末時期人物（一八二三年二月十
      五日至一九○一年十一月七日），有國父暨行憲後歷任總
      統資料一份附卷可參，又同盟會自民國前七年成立後，應
      已為民國元年由同盟會組成之國民黨所取代，三年改組為
      中華革命黨、八年改名為中華國民黨，有中華國民黨黨史
      網路資料一份可憑，然而被告提出之證件上仍載為中華民
      國同盟會，顯與史實不符。
   B、「李桂花」之中華民國政府軍人證上載日期為十九年，國
      防部長列何應欽，惟何應欽當時為軍政部部長，遲至三十
      七年六月三日始擔任國防部長，有卷附國軍歷史文物館展
      覽－歷任國防部部長傳略資料一份可考，亦與史實不符。
   C、「李桂花」之黃埔軍校畢業證上載日期為十九年，惟黃埔
      軍校自八十三年之正期班始招收女生，有陸軍軍官學校相
      關資料一份可佐，故「李桂花」證件顯然不符事實。
   D、「李桂花」之中華民國政府軍人證上載日期為十九年畢業
      ，職稱卻為秘書長；「陳小虎」之中華民國軍人證上載日
      期為十五年畢業，職稱為軍長，均係一畢業即任要職，顯
      與常理有悖。
   E、扣案之偽造美鈔及被告己○○庭提之「金絲卡」八張、「
      中美聯合基金會水單」一張上之發行日期，均印為「西元
      一九九六年」，然而國民政府早於民國三十八年即西元一
      九四九年已遷臺，該等美鈔及水單顯不可能為國民政府遷
      臺前所遺留。
 （2）上開證物經送鑑及函詢結果分別為：
   A、陳小虎、李桂花之軍人證經國防部函覆稱：「查國軍備、
      除役資料人事檔，均無陳、李等二員資料，另因年代久遠
      ，附件所示軍人證，是否為本部所製，亦無法查考。」，
      有國防部參謀本部人事參謀次長室九十六年四月十日選道
      字第○九六○○○四六八九號函附卷可稽。
   B、陳小虎中華民國同盟會會員證、潛伏令各一本、中華國庫
      收款回執單五紙經送法務部鑑定，認定：「送鑑證物經放
      大檢視，發現其上圖文均由紅、藍、黃、黑等色墨點所組
      成，研判係彩色噴墨印表機印製成。由於證物上所載年代
      為民國十五至三十六年間，而噴墨印表機約一九七六年（
      民國六十五年才問世），故待鑑證物之製成方式顯不符常
      理。」，有法務部調查局九十六年四月十六日調科貳字第
      ○九六○○一五五三四○號鑑定結果通知書附卷可憑。
   C、就陳小虎、李桂花之畢業證經國防部函覆：國防部國軍舊
      制軍校正期畢業生資料、陸軍軍官學校（前身為廣州黃埔
      軍校）第二期及第四期畢業生人員名冊，無陳小虎及李桂
      花等二人，茲有國防部參謀本部人事參謀次長室九十六年
      四月二十七日選逵字第○九六○○○五八三八號函附卷足
      參。
   D、就中華國庫收款回執單之發行機關經財政部函覆稱：經洽
      代理國庫之中央銀行表示，該行各有關單位清查現存檔案
      ，尚無發現有發行該項回執單之相關資料，茲有財政部九
      十六年四月二十三日臺財庫字第○九六○○一七七二八○
      號函在卷為憑。
 （3）綜上可知，被告己○○所提上開證件均係偽造無疑。而該
      等證件自外觀上即可判斷係偽造，被告己○○之學歷雖僅
      小學畢業，但其既自稱為梅花組織外圍人士，並稱：「我
      舉瞭解事實，目前諸多歷史事證，居於身為中國人的一份
      子，責（誤載為查）無旁貸，追根究底，以證明歷史事實
      真相（誤載為像）……」等語（見被告二人九十四年十一
      月二十二日之答辯狀），堪認其對中華民國相關歷史應有
      基本之認識，且對於國父孫文之逝世年代、國民政府遷臺
      之年代等基本歷史常識，小學課程中已有論述，被告己○○難以諉為不知，而被告甲○○係樹德工專畢業，更無理
      由不知，是被告己○○、甲○○欲以誤信該證件為真而推
      稱遭陳家貴所欺云云，所辯為卸責之詞，要難採信。
（四）被告甲○○雖另辯稱：未曾向乙○○、戊○○展示偽造美
      鈔云云，然查，證人汪卉嫣（原名丙○○）在庭結證稱：
      「……甲○○跟我說有美金的事情，也有拿一些給我看，
      是在甲○○家裡的時候，什麼時候我忘記了，說那邊欠錢
      ，需要資金處理，那時候我不懂，我就介紹乙○○跟他們
      認識。」、「（你剛剛不是說他們有拿什麼東西出來？）
      那是甲○○有拿美金給我看。」、「（什麼樣的美金？）
      我只知道是美金，因為甲○○說那是美金，我就相信。」
      （見本院九十六年四月二十三日審判筆錄第十五、十六頁
      ），告訴人乙○○於本院審理時亦結證稱：「（你們去大
      陸之前，己○○或甲○○是否展示過這些舊美鈔給你看過
      ？）有的，他們有拿幾張給我看過，大約有十張左右，但
      是有很多種，不只一種。」、「（是在何時、何地、誰拿
      給你看的？）在甲○○家裡，是己○○拿出來給我看。」
      等語（見本院九十六年四月二十三日審判筆錄第十三頁）
      ，核諸證人汪卉嫣、乙○○二人與被告二人並無仇恨，並
      無偽證之必要，且被害人乙○○、戊○○原與被告己○○
      、甲○○二人素不相識，所商借款項又高達新臺幣一百萬
      元，若非被告二人曾出示偽造美鈔，乙○○、戊○○二人
      應不致輕易相信，故證人汪卉嫣、被害人乙○○所稱被告
      甲○○、己○○均曾出示偽造美鈔等語，堪以採信，而被
      告二人所辯為不足採。
（五）證人庚○○雖於本院證稱曾將己○○交付之人民幣二十二
      萬元如數交給陳小虎老將軍云云，並由被告己○○庭提庚○○與洞中老人合照一張為憑，惟查證人庚○○庭稱照片
      中人即為「陳小虎」，其本名「盤小虎」，陳小虎為其國
      際姓名（見本院九十六年四月二十三日審判筆錄第二十一
      、二十四頁）等語，被告己○○卻供稱盤小虎跟陳小虎並
      非同一個人云云（本院九十六年五月七日審判筆錄第十三
      、十四頁），互有齟齬，而證人即告訴人乙○○於本院審
      理中明確證稱：帶被告二人去找戊○○很多次，原先說要
      借六百萬元，後來說一百萬元就夠了，所以戊○○才肯借
      ；伊將二十二萬元人民幣交付己○○後，庚○○跟那位大
      陸人（指陳家貴）拿錢進去山裡，後來就拿美金出來了，
      交給己○○，但所謂之「老將軍」並未同行下山，且亦未
      同至香港就醫；甲○○、己○○欲向其索取剩餘之三萬元
      的人民幣作生活費，為其拒絕；下山後陳家貴又從家裡拿
      了一萬元的舊美鈔出來，聲稱要給己○○等四人花用，與
      從山上帶下來者顏色有一點差別，但一樣是舊美金，伊因
      此起疑，且已逾己○○先前答應還款之二日期限，仍未見
      所謂之「老將軍」下山，被告二人仍繼續在四川一帶遊覽
      玩樂，毫無要與老將軍會合或將老將軍送醫之舉，號稱要
      至香港將舊美金兌換成港幣或新臺幣，也都沒有行動，其
      質疑被告二人為何沒有接陳小虎回來時，被告二人即一直
      拖延不給答案等語甚詳（見本院九十六年四月二十三日審
      判筆錄第四至十三頁），按理若確有「陳小虎」老將軍其
      人要就醫，新臺幣數十萬元應已足夠，不至於需要六百萬
      元之鉅款；再者，被告己○○、甲○○既稱此行係以送陳
      小虎將軍就醫為目的，本應將老將軍帶下山或送往香港，
      渠等捨此不為，卻反將應作為醫藥費、旅費用之現金帶上
      山交給無法確定身分之人收取，嗣後亦對老將軍是否就醫
      一事不加聞問，且縱使該等舊美鈔業經被害人乙○○抽取
      一張，惟仍剩餘一千零八十張之多，所謂之「金絲卡」也
      還剩下八張之多，衡情被告二人亦應至「老將軍」指定之
      地點試行兌換，若遭到拒絕再行設法，被告二人卻全未至
      即指定處所兌換即行返臺，顯與常情相悖，益徵「陳小虎
      」老將軍多病須就醫，得以舊美鈔辦理兌換事宜一事顯是
      虛構杜撰、子虛烏有。
（六）被告甲○○原辯稱伊係係梅花組織外圍人士（見偵卷第一
      一一頁、被告二人九十四年十一月二十二日之答辯狀），
      後改稱：伊亦是被己○○所騙云云，對於持有扣案偽造美
      鈔乙節先辯稱要拿回去作研究云云，後改稱要拿來當證據
      云云，前後不一，核與證人即同案被告己○○證稱：「…
      …甲○○就是要協助我們辦事的。」、「（甲○○為何向
      你拿辦事票？）他說他那裡有辦事人員要看，所以我就拿
      去給他看，那不是分贓。」（見本院九十六年五月七日審
      判筆錄第四至六頁）等語前後矛盾，互有齟齬，更見被告
      甲○○應與被告己○○具有犯意之聯絡及行為分擔甚明，
      其所辯遭受己○○所騙一節，並非可採。
（七）被告己○○雖曾書立借據一紙，由被告甲○○列名為保證
      人，交付被害人戊○○收執，作為借款之憑證，然而被告
      己○○並無收入及資力可資償還，業經其自白在卷（本院
      九十六年五月七日審判筆錄第十六頁），顯見簽發借據一
      舉，目的僅在取信於被害人戊○○，以便順利詐得該等款
      項而已，並無任何還款之誠意，故並不足以作為對被告二
      人有利之認定。又被告己○○既於借據上列名為借款人，
      被告甲○○列名為保證人，理論上被害人戊○○對渠二人
      均有清償債務之請求權，故被告二人收集該等偽造美鈔之
      目的，顯係欲以此等偽造美鈔向被害人戊○○行使作為搪
      塞之用，堪認被告二人收集偽造美鈔之行為具有行使之意
      圖。
（八）綜上所述，本案被告二人所辯顯係事後飾卸之詞，不足採
      信。本件事證明確，被告二人之犯行均堪認定。
二、按刑法於九十四年一月七日修正通過，於同年二月二日公布
    ，並於被告二人行為後之九十五年七月一日施行。按行為後
    法律有變更者，適用行為時之法律，但行為後之法律有利於
    行為人者，適用最有利於行為人之法律，修正後之刑法第二
    條第一項定有明文。此條規定乃與刑法第一條罪刑法定主義
    契合，而貫徹法律禁止溯及既往原則，係規範行為後法律變
    更所生新舊法律比較適用之準據法，是刑法第二條本身雖經
    修正，但刑法第二條既屬適用法律之準據法，本身尚無比較
    新舊法之問題，應一律適用裁判時之現行刑法第二條規定以
    決定適用之刑罰法律。又本次刑法修正之比較新舊法，應就
    罪刑有關之共犯、未遂犯、想像競合犯、牽連犯、連續犯、
    結合犯，以及累犯加重、自首減輕暨其他法定加減原因（如
    身分加減）與加減例等一切情形，綜其全部罪刑之結果而為
    比較（最高法院九十五年度第八次刑庭會議決議可資參照）
    。茲就本件適用刑法法條新舊法比較之情形分論如下：
（一）刑法第五十五條關於牽連犯之規定業經刪除，如依新法，
      則被告所犯各罪間，應予分論併罰。比較新舊法結果，適
      用被告行為時之法律即修正前刑法第五十五條牽連犯之規
      定，較有利於被告。
（二）刑法第二百零一條第二項偽造有價證券罪及刑法第三百三
      十九條之詐欺罪之規定雖未修正，惟其法定刑除有期徒刑
      外，尚有得科或得併科罰金刑之規定，而修正後之刑法第
      三十三條第五款既已將罰金刑之最低額由銀元一元（依罰
      金罰鍰提高標準條例第一條前段規定，提高為十倍，即銀
      元十元，折算新臺幣為三十元），提高為新臺幣一千元，
      比較新、舊法結果，自以被告行為時即修正前關於科處罰
      金刑之規定較有利於被告。
（三）修正後刑法第二十八條規定：「二人以上共同實行犯罪之
      行為者，皆為正犯」，與修正前同條規定：「二人以上共
      同實施犯罪之行為者，皆為正犯」不同，揆諸本條之修正
      理由係為釐清陰謀共同正犯、預備共同正犯、共謀共同正
      犯是否合乎本條規定之正犯要件。而本件被告己○○、甲○○與大陸地區自稱「陳小虎」、「陳家貴」以及自稱為
      「陳小虎」侍衛之數名真實姓名年籍均不詳之成年男子，
      對於本件犯行，均屬實行犯罪行為之正犯，則適用修正施
      行前、後之刑法第二十八條規定，均為共同正犯，並無二
      致。
（四）綜合上述各條文修正前、後之比較，以整體適用修正前刑
      法之相關規定及罰金罰鍰提高標準條例第一條前段規定，
      對被告較為有利，自應整體適用被告行為時即修正前之刑
      法。
三、按美鈔現時在國內交易上可兌換為新臺幣，具有財產價值，
    自屬有價證券之一種，如有偽造變造者，應依刑法第二百零
    一條第一項處斷（參照院解字第三二九一號解釋）。核被告
    己○○、甲○○二人所為，係犯刑法第二百零一條第二項後
    段之意圖供行使之用而收集偽造有價證券罪、同法第三百三
    十九條第一項詐欺取財罪。被告二人與大陸地區自稱「陳小
    虎」、「陳家貴」以及自稱為「陳小虎」侍衛之數名真實姓
    名年籍均不詳之成年男子，有犯意聯絡及行為分擔，均應論
    以共同正犯。再被告所犯上述詐欺取財罪與意圖供行使之用
    而收集偽造有價證券罪二罪間有方法、結果之牽連關係，為
    牽連犯，應依修正前刑法第五十五條後段之規定，從一重之
    意圖供行使之用而收集偽造有價證券處斷。爰審酌被告己○○、甲○○均未曾受有期徒刑之執行紀錄，品行尚可，有渠
    等之前案紀錄表在卷可稽，惟因貪圖不法利益，虛構情節欺
    騙告訴人乙○○、被害人戊○○，詐得金額達一百萬元，且
    事發至今已近二年，尚未與被害人戊○○和解，亦未償還其
    分文，犯後猶飾詞卸責，毫無悔意、又本件犯行主要係由被
    告己○○主導，其惡性顯較被告甲○○重大等情節，暨其犯
    罪之動機、手段、目的、所生危害、所得利益等一切情狀，
    分別量處如主文所示之刑。又扣案如附表編號一所示之美鈔
    一千零八十一張均係偽造，有上開鑑定報告書附卷可憑，依
    刑法第二百零五條之規定，不問是否屬犯人所有，均應為沒
    收之諭知。扣案如附表編號二、三所示之物，係屬大陸地區
    自稱「陳小虎」之共同正犯所有，且屬供犯本件罪行所用之
    物，業經證人庚○○證述在卷，均應依刑法第三十八條第一
    項第二款之規定宣告沒收。至於如附表所示編號四至七所示
    之物，為被告己○○於犯罪完成後之偵、審程序中提出作為
    辯解之用，尚無證據足認其於犯罪行為中曾提出行使，故非
    供犯罪所用之物，不予沒收。
據上論斷，應依刑事訴訟法第二百九十九條第一項前段、刑法第
二條第一項前段、修正前刑法第二十八條、第二百零一條第二項
後段、第三百三十九條第一項、第二百零五條、第五十五條後段
，罰金罰鍰提高標準條例第一條前段，判決如主文。
本案經檢察官丁○○到庭執行職務
中　　華　　民　　國　　96　　年　　5　　月　   21    日
                  刑事第六庭  審判長法　官　洪俊誠
                                    法  官  戴博誠
                                    法  官  林念祖
以上正本證明與原本無異。
如不服本判決，應於判決送達後十日內，向本院提出上訴狀。
                                    書記官
中　　華　　民　　國　　96　　年　　5 　　月　　22　　日
附表：
一、偽造之美金百元券壹仟零捌拾壹張
二、「金絲卡」捌張
三、「陳小虎手諭」壹張
四、「中美聯合基金會水單」壹紙
五、偽造之「陳小虎」證件肆張
六、偽造之「李桂花」證件張
七、偽造之「中華國庫收款回執單」中、英文各壹冊
附錄論罪科刑法條
中華民國刑法第二百零一條
（有價證券之偽造變造與行使罪）
意圖供行使之用，而偽造、變造公債票、公司股票或其他有價證
券者，處三年以上十年以下有期徒刑，得併科三千元以下罰金。
行使偽造、變造之公債票、公司股票或其他有價證券，或意圖供
行使之用，而收集或交付於人者，處一年以上七年以下有期徒刑
，得併科三千元以下罰金。
中華民國刑法第三百三十九條
（普通詐欺罪）
意圖為自己或第三人不法之所有，以詐術使人將本人或第三人之
物交付者，處五年以下有期徒刑、拘役或科或併科一千元以下罰
金。
以前項方法得財產上不法之利益或使第三人得之者，亦同。
前二項之未遂犯罰之。
